【裁判字號】    95,訴,959
【裁判日期】    951016
【裁判案由】    給付借款
【裁判全文】
臺灣臺南地方法院民事判決               95年度訴字第959號
原      告  台灣中小企業銀行股份有限公司
法定代理人  丁○○
訴訟代理人  甲○○
被      告  乙○○
            丙○○
上列當事人間請求給付借款事件，經本院於民國95年10月2日言
詞辯論終結，判決如下：
    主  文
被告應連帶給付原告新台幣壹佰肆拾萬玖仟參佰玖拾壹元，及如
附表編號1所示之利息及違約金。
被告應連帶給付原告新台幣壹拾陸萬伍仟捌佰壹拾捌元，及如附
表編號2所示之利息及違約金。
被告應連帶給付原告新台幣貳拾萬參仟柒佰貳拾參元，及如附表
編號3所示之利息及違約金。
被告乙○○應給付原告新台幣壹萬伍仟肆佰貳拾參元，及如附表
編號4所示之利息及違約金。
訴訟費用十分之九由被告連帶負擔，餘由被告乙○○負擔。
    事實及理由
一、本件被告乙○○、丙○○經合法通知，均未於言詞辯論期日
    到場，核無民事訴訟法第386條所列各款情形，爰依原告之
    聲請，由其一造辯論而為判決。
二、本件原告起訴主張：
  (一)被告乙○○於民國92年5月26日向原告借款新台幣（下同）
    1,500,000元，邀同被告許志偉為連帶保證人，約定借款期
    限自92年5月26日起至112年5月26日止，並自92年6月26日起
    ，依年金法按月於每月26日攤還本息，利息自借款之日起，
    依原告與行政院勞工委員會議定之利率計算（核貸時係依中
    華郵政股份有限公司2年期定期儲金機動利率加2.75%計息，
    合計為4.31%），如原告與行政院勞工委員會議定適用之利
    率，或中華郵政股份有限公司2年期定期儲金機動利率調整
    時，自調整日起依重新議定之利率或中華郵政股份有限公司
    2年期定期儲金機動利率調整後加碼之利率計息，若政府停
    止補貼利息時，借款利息由債務人全部分擔，借款到期或視
    為全部到期而未立即償還時，除按約定利率計付遲延利息外
    ，本金自到期日起算、利息則自付息日起算，逾期在6個月
    以內者，按上開利率百分之10計算之違約金，逾期超過6個
    月部分，按上開利率百分之20計算之違約金。
  (二)被告乙○○於民國92年5月26日向原告借款300,000元，邀同
    被告許志偉為連帶保證人，約定借款期限自92年5月26日起
    至97年5月26日止，並自92年6月26日起，依年金法按月於每
    月26日攤還本息，利息自借款之日起，依原告之定儲利率指
    數加碼4.28%計付（核貸時之利率為5.86%），嗣後隨原告銀
    行之定儲利率指數調整而調整，並自調整日起，按調整後之
    年利率計算，如借款到期視為全部到期而未立即償還時，除
    按約定利率計付遲延利息外，本金自到期日起算、利息則自
    付息日起算，逾期在6個月以內者，按上開利率百分之10計
    算之違約金，逾期超過6個月部分，按上開利率百分之20計
    算之違約金。
  (三)被告乙○○於民國94年5月18日向原告借款，邀同被告許志
    偉為連帶保證人，約定借款額度最高為200,000元，借款期
    限自94年5月18日起至95年5月18日止，利息採年利率11.303
    %固定計息，借款期滿，即應如數清償本息，借款期限內，
    借款本息合計超過借款額度，如未即時償還超過之數額，視
    為全部到期，借款期限到期或視為全部到期時，若未立即償
    還，除按約定利率計付遲延利息外，本金自到期日起算、利
    息則自付息日起算，逾期在6個月以內者，按上開利率百分
    之10計算之違約金，逾期超過6個月部分，按上開利率百分
    之20計算之違約金。
  (四)被告乙○○於民國94年4月25日與原告簽訂信用卡使用契約
    ，並於94年5月1日變更約定條款，約定使用額度為50,000元
    ，被告乙○○應依原告寄送之信用卡消費明細表所指定之期
    限及繳款方式繳款，得選擇以循環信用方式繳款，於當期繳
    款截止日，繳納最低應繳納金額（即信用額度內之交易金額
    5%），各筆循環信用之利息，自各筆帳款結帳日之次日起，
    按年息百分之17計算至結清之日止，如未於每月繳款截止日
    前付清最低應繳金額或遲誤繳款期限者，除依上開利率計算
    遲延利息外，並自繳款截止之日起至清償日止，逾期第1個
    月給付100元之違約金，逾期第2個月給付300元之違約金，
    逾期第3個月以上，按月給付600元之違約金。被告乙○○自
    94年12月21日繳納2,000元後，即未再依約清償，迄今尚有
    消費款15,191元、利息232元，合計15,423元未清償，依約
    已喪失期限利益，該消費款自已視為全部到期，屢經催討，
    仍置之不理。
  (五)為此，依據消費借貸契約、連帶保證契約之法律關係，訴請
    被告應連帶給付如主文第1、2、3項所示之本金、利息及違
    約金，及依據信用卡使用契約之法律關係，訴請被告乙○○
    應給付如主文第4項所示之本金、利息及違約金，並聲明：
    如主文第1、2、3、4項所示等語。
三、被告乙○○、丙○○均未於言詞辯論期日到場爭執，復未提
    出任何書狀作何聲明或陳述。
四、經查：原告主張之事實，業據其提出與所述相符之個人購車
    及購屋貸款定型化契約、輔助勞工建購修繕住貸款增補條款
    契約書各2份、卡友理財貸款契約、國際信用卡申請書、信
    用卡約定條款、修正約定條款各1份、繳款明細4份、放款利
    率歷史資料表2份、信用消費交易明細表8紙為證，被告乙○
    ○、丙○○均未於言詞辯論期日到場爭執，復未提出任何書
    狀或證據資料以供本院審酌，本院綜合上開事證，依調查證
    據之結果，堪信原告之主張為真實。從而，原告依消費借貸
    契約及連帶保證契約之法律關係，請求被告應連帶給付原告
    如主文第1、2、3項所示之本金、利息及違約金，及依信用
    卡使用契約之法律關係，請求被告給付如主文第4項所示之
    本金、利息及違約金 ，即屬有據，應予准許。
五、據上論結，本件原告之訴為有理由，依民事訴訟法第385條
    第1項前段、第78條、第85條第1項、第2項，判決如主文。
中    華    民    國    95    年    10   月    16    日
                  民事第三庭    法  官  張桂美
上為正本係照原本製作
如對本判決上訴，須於判決送達後20日內向本院提出上訴狀
中    華    民    國    95    年    10    月    16    日
                                書記官  黃鋕偉
附表：
┌────────────────────────────────────┐
│附表                                                                    │
├─┬──────┬──────┬───┬───┬────────────┤
│編│請求債權金額│計算利息金額│利息起│利率  │  違約金計算方式及期間  │
│  │            │            │算日及│      │                        │
│號│ （新臺幣） │ （新臺幣） │期間  │      │                        │
├─┼──────┼──────┼───┼───┼────────────┤
│  │            │            │自94年│      │自94年11月27日起至清償日│
│  │            │            │10月26│      │止，逾期在6 個月以內者，│
│1 │1,409,391元 │1,409,391元 │日起至│4.52% │按左開利率百分之10；逾期│
│  │            │            │清償日│      │超過6 個月者，按左開利率│
│  │            │            │止    │      │百分之20  計付。        │
├─┼──────┼──────┼───┼───┼────────────┤
│  │            │            │自94年│      │自94年11月27日起至清償日│
│  │            │            │10月26│      │止，逾期在6 個月以內者，│
│2 │165,818 元  │165,818元   │日起至│6.2%  │按左開利率百分之10；逾期│
│  │            │            │清償日│      │超過6 個月者，按左開利率│
│  │            │            │止    │      │百分之20計付。          │
├─┼──────┼──────┼───┼───┼────────────┤
│  │            │            │自95年│      │自95年4 月22日起至清償日│
│  │            │            │3 月21│      │止，逾期在6 個月以內者，│
│3 │203,723 元  │198,889元   │日起至│11.303│按左開利率百分之10；逾期│
│  │            │            │清償日│%     │超過6 個月者，按左開利率│
│  │            │            │止    │      │百分之20計付。          │
├─┼──────┼──────┼───┼───┼────────────┤
│  │            │            │自95年│      │自95年 2月8日起至清償日 │
│  │            │            │2 月8 │      │止，延滯第1 個月，當月計│
│4 │15,423元    │15,191元    │日起至│17%   │付逾期手續費新臺幣100元 │
│  │            │            │清償日│      │，延滯第2 個月，當月計付│
│  │            │            │止    │      │逾期手續費新臺幣300元， │
│  │            │            │      │      │延滯第3 個月（含）以上者│
│  │            │            │      │      │，每月計付逾期手續費新臺│
│  │            │            │      │      │幣600元。               │
└─┴──────┴──────┴───┴───┴────────────┘


司法院資訊處製作；財團法人民間司法改革基金會備份。
